---
title: "R in action"
author: "冷洋"
date: "2017年2月24日"
output: html_document
---
##R语言数据集

+ 向量 
+ 矩阵 
+ 数组 
+ 数据框 
+ 列表：包括1，2，3，4这四种数据结构

##创建向量

向量是用于存储数值型、字符型或逻辑型数据的一维数组。执行组合功能的函数c()可用来
创建向量。

```{r}
a<-c(1,2,3,4)
b<-c('xiaoming','xiaohong','xiaoshan','xiaoshun')
d<-c(TRUE,TRUE,FALSE,FALSE)
print(a)
```
单一向量中必须有相同的类型或者模式，不能同时混有不同的数据

标量是只含一个元素的向量，例如f <- 3、 g <- “US”和h <- TRUE。它们用于保存 常量

##创建矩阵

矩阵是一个二维数组，只是每个元素都拥有相同的模式（数值型、字符型或逻辑型） 。可通 过函数matrix创建矩阵。一般使用格式为

```{r}
rnames<-c('xiaoming','xiaohua','xiaosha','xiaoshu')
cnames<-c('type1','type2','type3','type4','type5')
mymatrix<-matrix(1:20,nrow = 4,ncol=5,byrow = TRUE,dimnames = list(rnames,cnames))#默认byrow=FALSE
print(mymatrix)
a<- mymatrix[3,]#访问第三行
print(a)
b<- mymatrix[,4]#访问第四例
print(b)
c<- mymatrix[3,4]#第三行第四列元素
print(c)
d<-mymatrix[3,c(2,3,5)]#第三行地2，3，5列元素
print(d)
```

##创建数组（较少使用先不详细讲）

当维度超过2时可以使用数组，当数据有多种数据类型时可以使用数据数据框

##创建数据框

数据框可以包含不同的模式的数据，是R中最常用的数据格式,但是同一列的数据模式必须相同

数据框通过data.frame（）创建

```{r}
patients_id<-c('1','2','3','4')
diabetes<-c('type1','type2','type1','type2')
status<-c('poor','improved','excellent','poor')
patients_data<-data.frame(patients_id,diabetes,status)
print(patients_data)
print(patients_data[c('diabetes','status')])
print(patients_data[1])
print(patients_data[2:3])

```

##创建因子

类别（名义型）变量和有序类别（有序型）变量在R中称为因子（factor）,可以以factor()函数创建

```{r}
diabetes<-c('type1','type2','type1','type2')
status<-c('poor','improved','excellent','poor')
diabetes<-factor(diabetes)
status<-factor(status)
print(diabetes)
str(diabetes)#因子化后此向量在内部存储为1 2 1 2
str(status)#因子化后此向量在内部存储为3 2 1 3
```

因子化后映射的顺序是按照首字母成立的决定的，很多时候无法满足我们的要求，因此可以通过levels这个参数设定
```{r}
status<-c('poor','improved','excellent','poor')
status<-factor(status,order=TRUE,levels=c('excellent','poor','improved'))
str(status)
```

## 列表

列表（list）是R的数据类型中最为复杂的一种。一般来说，列表就是一些对象（或成分，
component）的有序集合。列表允许你整合若干（可能无关的）对象到单个对象名下。

以函数list()创建
```{r}
g<-'my first lisr'
k<-c(11,52,41,21)
m<-matrix(1:12,nrow = 3,ncol = 4,dimnames =list(c(1,2,3),c('one','two','three','four')))
mylist<-list(title=g,age=k,m)
print(mylist)
c<-mylist[2]
```

同样的我们可以根据索引和名称访问list，mylist[1]==mylist['title']

## 向向量 矩阵 数据框添加数据

将一个值赋给某个向量、矩阵、数组或列表中一个不存在的元素时， R将自动扩展这
个数据结构以容纳新值。

```{r}
x=c(1,2,3,4)
x[8]=5
print(x)
```
